# 有保底收益的入股合伙企业的会计处理

提问人：bigxia07 时间：2020-09-07 15:50:00
1 、公司与其他方成立合伙企业，公司为有限合伙人，出资比例为35%，合同约定，如合伙企业的每年业绩达不到出资额的5%，则合伙企业保证公司获得5%的保底收益，请问投资日公司应如何入账，以后每期如何确认收益2 、上述案例如改为由第三方（其他方的控股股东）支付保底收益，则公司又将如何进行账务处理呢

回答人：chenyiwei
首先考虑本企业对该被投资合伙企业有无控制、共同控制或重大影响。一般认为，如果存在保底收益安排（不论该保底收益由合伙企业支付，还是在与投资协议构成一揽子交易的与其他合伙人之间的补充协议项下，由其他合伙人支付），本企业一般不会具有重大影响，该项投资应作为金融资产核算（以公允价值计量且其变动计入损益，列作其他非流动金融资产）。